臺灣屏東地方法院刑事判決　　　　　　　　　　　　　九十三年度訴字第八０四號
　　公　訴　人　臺灣屏東地方法院檢察署檢察官
　　被　　　告　甲○○　男　二.
右列被告因偽造文書等案件，經檢察官提起公訴（九十三年度偵字第四三九九號），
被告就被訴事實為有罪之陳述，本院裁定行簡式審判程序，判決如左：
    主  文
甲○○共同連續違反不得使大陸地區人民非法進入臺灣地區之規定，處有期徒刑壹年
肆月。緩刑年。
    事  實
一、甲○○明知大陸地區女子徐美雲（另經檢察官依職權為不起訴處分後強制遣返出
    境）無與其結婚之真意，竟與姓名年籍不詳綽號「阿文」之成年男子共同基於辦
    理假結婚使大陸女子徐美雲非法進入臺灣地區之概括犯意聯絡，透過「阿文」之
    安排，以新臺幣二萬元及招待在大陸地區食宿之代價，於九十一年七月間搭機至
    大陸地區，並於同年月十五日在大陸地區安徽省與徐美雲辦理公證結婚登記。甲
    ○○返台後，復與「阿文」共同基於明知為不實之事項，而使公務員登載於職務
    上所掌之公文書並加以行使之概括犯意聯絡，持大陸地區安徽省第二公證處核發
    之結婚公證書經財團法人海峽交流基金會（下稱海基會）認證後，再於同年八月
    九日持前開不實之結婚公證書及海基會之認證證明書，至屏東縣屏東市戶政事務
    所，申請辦理結婚登記及
    務員，將此不實事項登載於其等職務上所掌之公文書上，據以核發戶口名簿、國
    民
  (一)九十一年八月九日至屏東縣警察局屏東分局海豐派出所，填具大陸地區人民進入
    臺灣地區保證書，致使該派出所之該管公務員，將「甲○○與徐美雲係夫妻」之
    不實事項登載於其職務上所掌之公文書即該保證書之「對保或證明機關（構）簽
    註意見欄」，足以生損害於屏東縣警察局屏東分局對於轄區居民管理之正確性。
    甲○○又於同年月十二日，持前開登載不實之資料，向內政部警政署入出境管理
    局（下稱入出境管理局）以配偶來台探親為由，申請徐美雲入境，經入出境管理
    局該管公務員審查後，不知有偽而予准許，並將其二人「民國九十一年七月十五
    日結婚」之不實事項登載於大陸地區人民進入臺灣地區旅行證申請書下方記載核
    發情形之公文書上，並據以核發旅行證，足生損害於該局對於大陸地區人民入出
    境管理之正確性，且使徐美雲順利在九十一年九月九日入境，至同年十二月十三
    日離境。
  (二)九十二年一月八日至屏東縣警察局屏東分局海豐派出所，填具大陸地區人民進入
    臺灣地區保證書，致使該派出所之該管公務員，將「甲○○與徐美雲係夫妻」之
    不實事項登載於其職務上所掌之公文書即該保證書之「對保或證明機關（構）簽
    註意見欄」，足以生損害於屏東縣警察局屏東分局對於轄區居民管理之正確性。
    甲○○又於同年月十日，持前開登載不實之資料，向入出境管理局以配偶來台探
    親為由，申請徐美雲入境，經入出境管理局該管公務員審查後，不知有偽而予准
    許，並將其二人結婚之不實事項登載於大陸地區人民進入臺灣地區旅行證申請書
    下方記載核發情形之公文書上，並據以核發旅行證，足生損害於該局對於大陸地
    區人民入出境管理之正確性，且使徐美雲順利在九十二年二月二十六日入境，至
    同年五月二十六日離境。
  (三)九十二年七月十三日至屏東縣警察局屏東分局海豐派出所，填具大陸地區人民進
    入臺灣地區保證書，致使該派出所之該管公務員，將「甲○○與徐美雲係夫妻」
    之不實事項登載於其等職務上所掌之公文書即該保證書之「對保或證明機關（構
    ）簽註意見欄」，足以生損害於屏東縣警察局屏東分局對於轄區居民管理之正確
    性。甲○○又於同年月十四日，持前開登載不實之資料，向入出境管理局以配偶
    來台探親為由，申請徐美雲入境，經入出境管理局該管公務員審查後，不知有偽
    而予准許，並將其二人結婚之不實事項登載於大陸地區人民進入臺灣地區旅行證
    申請書下方記載核發情形之公文書上，並據以核發旅行證，足生損害於該局對於
    大陸地區人民入出境管理之正確性，且使徐美雲順利在九十二年八月八日入境，
    至同年十一月七日離境。
  (四)九十三年二月二十六日至屏東縣警察局屏東分局海豐派出所，填具大陸地區人民
    進入臺灣地區保證書，致使該派出所之該管公務員，將「甲○○與徐美雲係夫妻
    」之不實事項登載於其等職務上所掌之公文書即該保證書之「對保或證明機關（
    構）簽註意見欄」，足以生損害於屏東縣警察局屏東分局對於轄區居民管理之正
    確性。甲○○又於同年四月二十二日，持前開登載不實之資料，向入出境管理局
    以配偶來台探親為由，申請徐美雲入境，經入出境管理局該管公務員審查後，不
    知有偽而予准許，並將其二人結婚之不實事項登載於大陸地區人民進入臺灣地區
    旅行證申請書下方記載核發情形之公文書上，並據以核發旅行證，足生損害於該
    局對於大陸地區人民入出境管理之正確性，且使徐美雲順利在九十三年六月四日
    入境。嗣於九十三年六月十五日十六時十五分，許美雲在高雄市苓雅區○○○路
    一四八之四二號雅舍旅店賣淫時，為警當場查獲，始查知上情。
三、案經高雄市政府警察局苓雅分局報請臺灣高雄地方法院檢察署檢察官呈請臺灣高
    等法院高雄分院檢察署令轉臺灣屏東地方法院檢察署檢察官偵查起訴。
    理  由
一、右揭事實，業據被告甲○○於偵查中及本院審理時坦承不諱，核與證人徐美雲於
    警詢時及偵查中證述之情節大致相符，並有
    登記申請書（見警卷第一七頁）、海基會之認證證明書（見警卷第一八頁）、結
    婚公證書（見警卷第二０頁）、國人入出境端末查詢報表（見警卷第二八頁）各
    一紙、大陸地區人民進入台灣地區保證書（見警卷第三０頁、第三三頁、第三六
    頁、第三九頁）、大陸地區人民進入台灣地區保證書（見警卷第三一頁、第三四
    頁、第三七頁、第四０頁）各四紙在卷足憑，堪信被告上開自白確與事實相符，
    本件事證明確，被告犯行堪予認定。
二、核被告所為，係違反臺灣地區與大陸地區人民關係條例第十五條第一款不得使大
    陸地區人民非法進入臺灣地區之規定，而犯同條例第七十九條第一項之罪，及犯
    刑法第二百十六條、第二百十四條之行使使公務員登載不實文書罪。被告明知不
    實事項使公務員登載於職務上所掌之公文書之低度行為為行使之高度行為所吸收
    ，不另論罪；被告與「阿文」間，就前開違反不得使大陸地區人民非法進入臺灣
    地區之犯行部分，及與徐美雲就前開行使使公務員登載不實之文書犯行部分，互
    有犯意聯絡及行為分擔，均為共同正犯；被告先後多次使大陸地區人民非法進入
    臺灣地區及行使使公務員登載不實文書犯行，時間緊接、犯罪構成要件相同，顯
    然基於概括犯意反覆為之，應依連續犯之規定各論以一罪，並依法加重其刑；被
    告所犯前開二罪間，有方法、目的之牽連關係，應從一重之臺灣地區與大陸地區
    人民關係條例第七十九條第一項之罪處斷。又臺灣地區與大陸地區人民關係條例
    於九十二年十月二十九日修正前，該條例第七十九條第一項之法定刑為五年以下
    有期徒刑、拘役或科或併科新台幣五十萬元，較現行法對被告有利，惟按連續數
    行為而犯同一之罪名者，以一罪論，刑法第五十六條定有明文，則當連續犯罪之
    際，遇刑法有變更時，其一部涉及舊法，一部涉及新法者，即應依最後行為時之
    法律處斷，最高法院著有二十九年上字第三八六六號判例可資參照，而本件被告
    之犯行一部涉及舊法，一部涉及新法，是本件應依被告最後行為時之法律即現行
    法處斷，尚無比較新舊法之問題，併此敘明。爰審酌被告貪圖小利竟以假結婚之
    方法，使大陸女子非法入境臺灣，破壞本國對大陸人民入境臺灣之管制，危害原
    屬非輕，惟犯後尚知坦承犯行、態度良好，及其犯罪之動機、目的、手段等一切
    情狀，量處如主文所示之刑，並諭知易科罰金之折算標準，以資懲儆。再被告前
    未曾受有期徒刑以上刑之宣告，有臺灣高等法院被告全國前案紀錄表一紙在卷可
    稽，且被告係因家庭經濟因素始為本件犯行，犯後已深具悔意，本院認經此偵審
    程序，被告當已知所警惕，信無再犯之虞，本院認所宣告之刑以暫不執行為適當
    ，併諭知緩刑三年，以啟自新。
據上論斷，應依刑事訴訟法第二百九十九條第一項前段、第二百七十三條之一第一項
，臺灣地區與大陸地區人民關係條例第十五條第一款、第七十九條第一項，刑法第十
一條前段、第二十八條、第五十五條、第五十六條、第二百十四條、第二百十六條、
第七十四條第一款，罰金罰鍰提高標準條例第一條前段判決如主文。
本案經檢察官葉容芳到庭執行職務。
中　　　華　　　民　　　國　　九十三　　年　　 十二  　　月　　十四　　 日
                                      臺灣屏東地方法院刑事第六庭
                                          法  官 林家聖
右正本證明與原本無異。
如不服本判決應於收受本判決送達後十日內向本院提出上訴書狀，其未敘述上訴理由
者，並得於提起上訴後十日內向本院補提理由書狀（均須按他造當事人之人數附繕本
 ）「切勿逕送上級法院」
                                          書記官  唐淑嫻
中　　　華　　　民　　　國　　九十三　　年　　 十二  　　月　　十四　　 日
附錄本判決論罪科刑法條全文：
臺灣地區與大陸地區人民關係條例第十五條第一款
下列行為不得為之：
一  使大陸地區人民非法進入臺灣地區。
臺灣地區與大陸地區人民關係條例第七十九條第一項
違反第十五條第一款規定者，處一年以上七年以下有期徒刑，得併科新臺幣一百萬元
以下罰金。
刑法第二百十四條
明知為不實之事項，而使公務員登載於職務上所掌之公文書，足以生損害於公眾或他
人者，處三年以下有期徒刑、拘役或五百元以下罰金。
刑法第二百十六條
行使第二百十條至第二百十五條之文書者，依偽造、變造文書或登載不實事項或使登
載不實事項之規定處斷。
